最高法院刑事判決　　　　　　　　　　　　　　　九十三年度台上字第五四一四號
　　上　訴　人　甲○○
右上訴人因違反槍砲彈藥刀械管制條例案件，不服台灣高等法院台中分院中華民國九
十年十二月二十六日第二審判決（九十年度上訴字第二一六四號，起訴案號：台灣彰
化地方法院檢察署九十年度偵字第二一七一號），提起上訴，本院判決如左：
    主  文
上訴駁回。
    理  由
按刑事訴訟法第三百七十七條規定：上訴於第三審法院，非以判決違背法令為理由不
得為之，是提起第三審上訴，應以原判決違背法令為理由，係屬法定要件。如果上訴
理由狀並未依據卷內訴訟資料具體指摘原判決不適用何種法則或如何適用不當，或所
指摘原判決違法情事顯與法律規定得為第三審上訴理由之違法情形不相適合時，均應
認其上訴為違背法律上之程式，予以駁回。本件原判決撤銷第一審之科刑判決，改判
仍論處上訴人甲○○未經許可持有手槍，累犯，處有期徒刑陸年，併科罰金新台幣貳
拾萬元，罰金如易服勞役以罰金總額與陸個月之日數比例折算；已詳敘所憑之證據及
認定之理由，從形式上觀察，原判決並無違背法令之情形。上訴人之上訴意旨略稱：
(一)第一次審判期日之傳票，至遲應於七日前送達，刑事訴訟法第二百七十二條前段定
有明文。本件第一審法院民國九十年七月十九日下午二時二十五分審理傳票，係於同
年月十七日始送達於上訴人，就審期間僅二日，難謂適法；又原審所定九十年十二月
十九日上午九時三十分審理之傳票，於九十年十二月十三日始送達，就審期間僅有六
天，且傳票係寄至上訴人暫住之彰化縣田尾鄉○○村○○路三十九號，而非送達至上
訴人之戶籍地；本件訴訟程序顯然違法。(二)本件上訴人係自首，原審未傳訊警員查明
真相，有調查職責未盡之違法等語。惟查：刑事訴訟法第二百七十二條前段規定：「
第一次審判期日之傳票，至遲應於七日前送達」，該猶豫期間之規定，固為嚴格之規
定，而非訓示規定，旨在使被告有充分之時間準備審判，如第一次審判期日之傳票，
非於七日前送達於被告，其傳喚自非合法，然該規定乃為保護被告之利益而設，如被
告已應傳到庭陳述並參與辯論，且未提出異議，則該傳喚溯及於送達傳票時生效，被
告不得再主張傳喚違法。本件第一審法院審判期日傳票之送達，是否符合刑事訴訟法
第二百七十二條前段規定，因第一審判決業經原判決撤銷而不存在，毋庸予以審究，
至原審所定審判期日即九十年十二月十九日上午九時三十分之傳票，於九十年十二月
十三日上午十時三十分寄存送達予上訴人，有送達證書附卷可稽，就審期間雖祇有六
日，但上訴人於該審判期日已到庭陳述並為有利於己之辯論，且未就該猶豫期間為任
何之爭執，有原審審判筆錄之記載可稽，自無礙於上訴人防禦權之行使，顯然於判決
本旨及結果無影響，依刑事訴訟法第三百八十條之挸定，仍不得據為適法之第三審上
訴理由；又上訴人於審判期日既已應傳到庭陳述並參與辯論，則原審傳票究應送至何
處始合法，亦不影響判決之結果，上訴意旨(一)自非適法之上訴理由。原判決於理由欄
說明：「被告於本院雖辯稱：槍彈是我主動拿出來交給警察的云云，然據其於警訊稱
：『該槍是我於九十年三月十九日下午三時許將它放在黑色的霹靂包繫在我的腰際上
攜帶，我駕車號ＢＩ｜九四七八自小客車前往員林湖水里找一位朋友但未遇，於是我
就在員林鎮山區四處逛，直到晚上七時許在員林市區吃東西後駕車返回員林鎮○○路
○段七三巷三號前停車場之後被警方查獲』，又於偵查中稱：『查獲地是我停車處，
槍是在我腰間霹靂袋搜出，還有二十三發子彈，有六顆已上膛，霹靂袋是弟弟給我的
，我弟弟八十四年已死亡，我怕因我前科累累，不敢將槍交警察』等語；依上供述，
被告因怕前科累累，不敢將槍彈交警察，足見該槍彈係警於其腰際所繫霹靂袋內搜出
，而非其主動交出無疑，所辯不足採信」；經核與卷內證據資料相符，並無違誤，上
訴人既非自首，原審未依職權傳喚警員調查上訴人是否自首，自無調查職責未盡之違
法；上訴意旨(二)係就原判決已說明之事項，再為事實上之爭執，亦非適法。綜上，應
認上訴人之上訴為違背法律上之程式，予以駁回。
據上論結，應依刑事訴訟法第三百九十五條前段，判決如主文。
中　　　華　　　民　　　國　　九十三　　年　　　十　　　月　　 十五 　　日
                              最高法院刑事第一庭
                                  審判長法官  施　文　仁
                                        法官  林　永　茂
                                        法官  蕭　仰　歸
                                        法官  張　清　埤
                                        法官  林　開　任
      右正本證明與原本無異
                                              書  記  官
中　　　華　　　民　　　國　　九十三　　年　　　十　　　月　　 二十 　　日
                                                                        Ｑ
